臺灣臺南地方法院刑事簡易判決　　　　　101年度簡字第842號
聲　請　人　臺灣臺南地方法院檢察署檢察官
被　　　告　劉育緹
上列被告因詐欺案件，經檢察官聲請以簡易判決處刑（一百零一
年度偵第四二九八號），本院判決如下：
    主  文
劉育緹幫助意圖為自己不法之所有，以詐術使人將本人之物交付
，處有期徒刑月，如易科罰金，以新臺幣壹仟元折算壹日。緩
刑貳年。
    事實及理由
一、本件犯罪事實、證據並所犯法條，除被害人「顏育哲」之姓
    名應更正為「顏郁哲」外，均引用檢察官聲請簡易判決處刑
    書之記載（如附件）。
二、爰審酌被告劉育緹前無刑事犯罪紀錄，有臺灣高等法院被告
    前案紀錄表一份附卷可稽，素行良好，其明知現今社會詐騙
    集團猖獗，被害人事後因詐騙集團利用人頭帳戶隱匿贓款而
    追償不易之事時有耳聞，僅因貪圖厚利，竟提供自己所有之
    銀行帳戶之提款卡及密碼輾轉供詐欺集團使用，增加被害人
    事後追索，尋求救濟之困難，並使犯罪之追查趨於複雜，所
    為危害社會秩序甚為重大，惟其犯後已坦承犯行，態度良好
    ，且已與部分被害人達成和解，並已賠償被害人趙瑜、吳靜
    婷、李孟哲、黃紹仁之全部損失（有和解書、撤銷單、郵政
    國內匯款執據附卷可稽），及賠償被害人吳雅如一部份損失
    （有郵政跨行匯款申請書在卷可按），其餘被害人則因被告
    仍在籌款未及賠償，顯見被告確有悔改之意，而其現為學生
    資力不佳等一切情狀，量處如主文所示之刑，並諭知易科罰
    金之折算標準，以示懲儆。
三、查被告劉育緹於犯本案前並無刑事犯罪紀錄，有卷附臺灣高
    等法院被告前案紀錄表各一份可按，其因一時失慮，致罹刑
    章，經此偵、審教訓後，應知所警惕，信無再犯之虞，本院
    因認所宣告之刑以暫不執行為適當，併諭知緩刑二年，以勵
    自新，並得以持續工作籌款賠償其餘被害人之損害。
四、依刑事訴訟法第四百四十九條第一項前段、第三項、第四百
    五十四條第二項，刑法第三十條第一項前段、第二項、第三
    百三十九條第一項、第五十五條、第四十一條第一項前段、
    第七十四條第一項第一款，刑法施行法第一條之一，判決如
    主文。
五、如不服本判決，應於收受送達後十日內，以書狀向本院提出
    上訴。
中    華    民    國    100    年    8    月    31    日
                  刑事第十庭    法  官  劉秀君
以上正本證明與原本無異。
如不服本判決應於收受判決後10日內向本院提出上訴書狀（應附
繕本）。
                                書記官  曾盈靜
中    華    民    國   101    年    9     月    3     日
附錄法條：
中華民國刑法第339條
（普通詐欺罪）
意圖為自己或第三人不法之所有，以詐術使人將本人或第三人之
物交付者，處 5 年以下有期徒刑、拘役或科或併科 1 千元以下
罰金。
以前項方法得財產上不法之利益或使第三人得之者，亦同。
前二項之未遂犯罰之。
附件：
臺灣臺南地方法院檢察署檢察官聲請簡易判決處刑書
                                     101年度偵字第4298號
    被      告  劉育緹  男  23歲（民國○○年○○月○日生）
                        住台南市○○區○○里○○路○段16
                          2巷49號
                        國民身分證統一編號：Ｚ000000000號
上列被告因詐欺案件，業經偵查終結，認為宜聲請以簡易判決處
刑，茲將犯罪事實及證據並所犯法條分敘如下：
        犯罪事實
一、劉育緹（原姓名劉佳融，99年11月17日更名）明知一般人收
    取他人金融機構帳戶之行徑，常係為遂行財產犯罪之需要，
    以便利贓款取得，及使相關犯行不易遭人追查，而可預見提
    供自己於金融機構帳戶之存摺、提款卡及提款密碼供他人使
    用，他人有將之用於財產犯罪之可能，竟仍基於幫助他人犯
    詐欺取財罪之不確定故意，於民國100年12月5日某時許，在
    臺南市○○區○○路上某家7-11統一超商，將其所申辦之臺
    灣銀行仁德分行帳號000- 000000000000號帳戶（下稱臺灣
    銀行帳戶）之存摺、提款卡及提款密碼，郵寄至臺北市松山
    區○○○路○段112巷28號交付予真實姓名、年籍均不詳之成
    年詐騙集團成員「許志成」之成年男子使用，以此方法幫助
    他人從事犯罪。嗣該真實不詳姓名、年籍人士與所屬詐騙集
    團取得上開帳戶資料後，即共同意圖為自己不法之所有，而
    基於詐取他人財物之犯意聯絡，由該詐騙集團中數名不詳姓
    名、年籍之成員於附表編號1至9「詐騙手法」欄所示之時間
    在拍賣網站上，分別向陳愉佳、黃紹仁、蕭志應、趙瑜、顏
    育哲、吳靜婷、陳依琦、李孟哲及吳雅如訛稱如附表編號1
    至9「詐騙手法」欄所示之不實事項，致陳愉佳、黃紹仁、
    蕭志應、趙瑜、顏育哲、吳靜婷、陳依琦、李孟哲及吳雅如
    均因而陷於錯誤，而依指示於附表編號1至9「匯款時間」欄
    所示之時間，陸續匯入如附表編號1至9「匯款金額」欄所示
    金額之款項至劉育緹上開臺灣銀行帳戶內，旋各遭提領殆盡
    。嗣因陳愉佳、黃紹仁、蕭志應、趙瑜、顏育哲、吳靜婷、
    陳依琦、李孟哲及吳雅如發覺有異報警處理，始循線查悉上
    情。
二、案經黃紹仁、蕭志應、趙瑜、吳靜婷、李孟哲、吳雅如訴由
    臺南市政府警察局歸仁分局報告偵辦。
        證據並所犯法條
一、證據清單與待證事實
┌──┬───────────────┬────────┐
│編號│          證據名稱            │    待證事實    │
├──┼───────────────┼────────┤
│ 1  │被告劉育緹於警詢及偵查中之自白│證明全部之犯罪事│
│    │（警卷第1-4頁、偵卷第12-15頁）│實。            │
├──┼───────────────┼────────┤
│ 2  │臺灣銀行仁德分行101年1月16日仁│佐證全部之犯罪事│
│    │德營字第10150000281號函附臺灣 │實。            │
│    │銀行仁德分行帳號000-0000000000│                │
│    │96號帳戶之開戶基本資料及交易明│                │
│    │細紀錄                        │                │
│    │（警卷第31-34頁）             │                │
│    │                              │                │
├──┼───────────────┼────────┤
│ 3  │1.被害人陳愉佳警詢筆錄        │證明附表編號1之 │
│    │  （警卷第20-22頁）           │事實。          │
│    │2.桃園縣政府警察局平鎮分局宋屋│                │
│    │  派出所受理刑事案件報案三聯單│                │
│    │  及內政部警政署反詐騙案件紀錄│                │
│    │  表                          │                │
│    │  （警卷第103、102頁）        │                │
│    │3.臺灣銀行自動櫃員機交易明細表│                │
│    │  （警卷第104頁）             │                │
│    │4.雅虎奇摩拍賣網站網頁資料    │                │
│    │  （警卷第105-108頁）         │                │
├──┼───────────────┼────────┤
│ 4  │1.告訴人黃紹仁警詢筆錄        │證明附表編號2之 │
│    │  （警卷第17頁）              │事實。          │
│    │2.臺北市政府警察局文山一局木新│                │
│    │  派出所受理刑事案件報案三聯單│                │
│    │  、受理詐騙帳戶通報警示簡便格│                │
│    │  式表、內政部警政署反詐騙諮詢│                │
│    │  專線紀錄表及檢舉資料        │                │
│    │  （警卷第84、85、86-87、89頁 │                │
│    │  ）                          │                │
│    │3.郵政自動櫃員機交易明細表    │                │
│    │  （警卷第90頁）              │                │
│    │4.露天拍賣網站網頁資料        │                │
│    │  （警卷第91-97頁）           │                │
├──┼───────────────┼────────┤
│ 5  │1.告訴人蕭志應警詢筆錄        │證明附表編號3之 │
│    │  （警卷第10-11頁）           │事實。          │
│    │2.屏東縣政府警察局刑事警察大隊│                │
│    │  受理刑事案件報案三聯單及內政│                │
│    │  部警政署反詐騙紀錄表        │                │
│    │  （警卷第55、56-57頁）       │                │
│    │3.郵政自動櫃員機交易明細表    │                │
│    │  （警卷第58頁）              │                │
│    │4.露天拍賣網站網頁資料        │                │
│    │  （警卷第59-62頁）           │                │
├──┼───────────────┼────────┤
│ 6  │1.告訴人趙瑜警詢筆錄          │證明附表編號4之 │
│    │  （警卷第23-26頁）           │事實。          │
│    │2.臺北市政府警察局士林分局天母│                │
│    │  派出所受理各類案件紀錄表、受│                │
│    │  理刑事案件報案三聯單、刑案紀│                │
│    │  錄表、受理詐騙帳戶通報警示簡│                │
│    │  便格式表及內政部警政署反詐騙│                │
│    │  諮詢專線紀錄表              │                │
│    │  （警卷第109、110、111-112、 │                │
│    │  115、113-114頁）            │                │
│    │3.告訴人使用之華南銀行提款卡  │                │
│    │  （警卷第116頁）             │                │
├──┼───────────────┼────────┤
│ 7  │1.被害人顏育哲警詢筆錄        │證明附表編號5之 │
│    │  （警卷第12-13頁）           │事實。          │
│    │2.臺南市政府警察局第一分局東寧│                │
│    │  派出所陳報單、受理各類案件紀│                │
│    │  錄表、受理刑事案件報案三聯單│                │
│    │  、受理詐騙帳戶通報警示簡便格│                │
│    │  式表及內政部警政署反詐騙諮詢│                │
│    │  專線紀錄表                  │                │
│    │  （警卷第63、64、66、69、67- │                │
│    │  68頁）                      │                │
│    │3.郵政跨行匯款申請書          │                │
│    │  （警卷第70頁）              │                │
│    │4.露天拍賣網站網頁資料        │                │
│    │  （警卷第71-73頁）           │                │
├──┼───────────────┼────────┤
│ 8  │1.告訴人吳靜婷警詢筆錄        │證明附表編號6之 │
│    │  （警卷第5-7頁）             │事實。          │
│    │2.臺北市政府警察局士林分局文林│                │
│    │  派出所受理各類案件紀錄表、受│                │
│    │  理刑事案件報案三聯單、受理詐│                │
│    │  騙帳戶通報警示簡便格式表及內│                │
│    │  政部警政署反詐騙諮詢專線紀錄│                │
│    │  表                          │                │
│    │  （警卷第37、38、39、41頁）  │                │
│    │3.郵政自動櫃員機交易明細表    │                │
│    │  （警卷第40頁）              │                │
│    │4.雅虎奇摩拍賣網站網頁資料    │                │
│    │  （警卷第44-50頁）           │                │
├──┼───────────────┼────────┤
│ 9  │1.被害人陳依琦警詢筆錄        │證明附表編號7之 │
│    │  （警卷第8-9頁）             │事實。          │
│    │2.新竹市警察局第三分局青草湖派│                │
│    │  出所受理詐騙帳戶通報警示簡便│                │
│    │  格式表、受理刑事案件報案三聯│                │
│    │  單、受理各類案件紀錄表及內政│                │
│    │  部警政署反詐騙諮詢專線紀錄表│                │
│    │  （警卷第51、52、53、51之1頁 │                │
│    │  ）                          │                │
│    │3.郵政自動櫃員機交易明細表    │                │
│    │  （警卷第54頁）              │                │
├──┼───────────────┼────────┤
│10  │1.告訴人李孟哲警詢筆錄        │證明附表編號8之 │
│    │  （警卷第14-16頁）           │事實。          │
│    │2.臺北市政府警察局大安分局安和│                │
│    │  路派出所受理刑事案件報案三聯│                │
│    │  單、受理各類案件紀錄表、受理│                │
│    │  詐騙帳戶通報警示簡便格式表、│                │
│    │  刑案紀錄表及內政部警政署反詐│                │
│    │  騙諮詢專線紀錄表            │                │
│    │  （警卷第74、75、78、82-83、 │                │
│    │  76-77頁）                   │                │
│    │3.電子郵件暨簡訊往來資料      │                │
│    │  （警卷第79-80頁）           │                │
│    │4.台新銀行自動櫃員機交易明細表│                │
│    │  （警卷第81頁）              │                │
├──┼───────────────┼────────┤
│11  │1.告訴人吳雅如警詢筆錄        │證明附表編號9之 │
│    │  （警卷第18-19頁）           │事實。          │
│    │2.宜蘭縣政府警察局宜蘭分局員山│                │
│    │  分駐所受理刑事案件報案三聯單│                │
│    │  、受理詐騙帳戶通報警示簡便格│                │
│    │  式表及內政部警政署反詐騙諮詢│                │
│    │  專線紀錄表                  │                │
│    │  （警卷第98、101、100頁）    │                │
│    │3.郵政跨行匯款申請書          │                │
│    │  （警卷第99頁）              │                │
└──┴───────────────┴────────┘
二、
  (一)按刑法上之幫助犯，係對於犯罪與正犯有共同之認識，而以
    幫助之意思，對於正犯資以助力，而未參與實施犯罪之行為
    者而言（最高法院75年度臺上字第1509號、84年度臺上字第
    5998號、第6475號及88年度臺上字第1270號判決意旨參照）
    ；故如未參與實施犯罪構成要件之行為，且係出於幫助之意
    思提供助力，即屬幫助犯，而非共同正犯。本件被告基於幫
    助之犯意，提供其上開帳戶之存摺、提款卡及提款密碼等物
    予上開詐騙集團成員使用，雖使該詐騙集團得以此為犯罪工
    具，以詐術使被害人（告訴人）陷於錯誤，匯款至被告所提
    供之上開帳戶而遂其犯行，惟並無相當證據證明被告有參與
    上述詐欺取財犯行之構成要件行為，僅係對上述詐騙集團共
    同詐欺取財之犯行提供助力。
  (二)所犯法條：核被告劉育緹所為，係犯刑法第30條第1項前段
    、同法第339條第1項之幫助詐欺取財罪嫌。
  (三)罪數：被告以1個交付上開臺灣銀行帳戶、提款卡及提款密
    碼之行為，幫助詐騙集團成員分別詐騙告訴人/被害人陳愉
    佳、黃紹仁、蕭志應、趙瑜、顏育哲、吳靜婷、陳依琦、李
    孟哲及吳雅如交付財物既遂，係以1行為幫助9次詐欺取財犯
    行，為想像競合犯，請應依刑法第55條之規定，從一重之幫
    助詐欺取財既遂罪處斷。
  (四)減輕其刑：被告以幫助他人犯罪之意思而參與犯罪構成要件
    以外之行為，為詐欺取財罪之幫助犯，請依刑法第30條第2
    項之規定，得按正犯之刑度減輕其刑。
  (五)量刑：請審酌被告交付其上開臺灣銀行帳戶之提款卡及提款
    密碼等物供他人作為不法目的使用，影響社會金融交易秩序
    及助長詐欺活動之發生，並因此增加被害人事後向幕後詐欺
    集團成員追償及刑事犯罪偵查之困難，殊為不該，惟犯後直
    承犯行，態度尚佳，堪認有悔意，且被告前無刑事前案紀錄
    ，有其刑案資料查註紀錄表附卷可參（偵卷第6頁），目前
    是嘉南藥理科技大學學生，有學生證在卷可稽（偵卷第16頁
    ）等一切情狀，量處適當之刑，以資懲儆。
三、依刑事訴訟法第451條第1項聲請逕以簡易判決處刑。
    此    致
臺灣臺南地方法院
中    華    民    國   101    年    4     月    10    日
                              檢察官  劉  修  言
本件證明與原本無異
中    華    民    國   101    年    4     月    17    日
                              書記官  劉  珀  妤
附表：（被害人部分）
┌──┬────┬─────────────┬───────┬─────┐
│編號│被害人或│         詐騙手法         │  匯款時間    │ 匯款金額 │
│    │告訴人  │                          │              │（新臺幣）│
├──┼────┼─────────────┼───────┼─────┤
│ 1  │ 被害人 │由不詳之詐騙集團成員利用雅│100年12月9日  │ 25,000元 │
│    │ 陳愉佳 │虎奇摩拍賣網站刊登不實之拍│上午7時53分許 │          │
│    │        │賣出售BALANCIAGA包包之訊息│              │          │
│    │        │，使陳愉佳於100年12月9日上│              │          │
│    │        │午7時53分許前某日某時上網 │              │          │
│    │        │瀏覽上開訊息後，信以為真而│              │          │
│    │        │陷於錯誤進行購買，並因而依│              │          │
│    │        │不詳之詐騙集團成員之指示匯│              │          │
│    │        │款，惟事後並未收到所購買之│              │          │
│    │        │商品。                    │              │          │
├──┼────┼─────────────┼───────┼─────┤
│ 2  │ 告訴人 │由不詳之詐騙集團成員利用露│100年12月9日  │ 7,580元  │
│    │ 黃紹仁 │天拍賣網站刊登不實之拍賣出│下午3時49分許 │          │
│    │        │售Vivitek麗訊QUMI（酷迷） │              │          │
│    │        │HD級微型投影機加送32吋攜帶│              │          │
│    │        │式布幕之訊息，使黃紹仁於  │              │          │
│    │        │100年12月8日下午5時許上網 │              │          │
│    │        │瀏覽上開訊息後，信以為真而│              │          │
│    │        │陷於錯誤進行購買，並因而依│              │          │
│    │        │不詳之詐騙集團成員之指示匯│              │          │
│    │        │款，惟事後並未收到所購買之│              │          │
│    │        │商品。                    │              │          │
├──┼────┼─────────────┼───────┼─────┤
│ 3  │ 告訴人 │由不詳之詐騙集團成員利用露│100年12月9日  │ 7,580元  │
│    │ 蕭志應 │天拍賣網站刊登不實之拍賣出│晚上7時11分許 │          │
│    │        │售Vivitek麗訊QUMI（酷迷） │              │          │
│    │        │HD級微型投影機加送32吋攜帶│              │          │
│    │        │式布幕之訊息，使蕭志應於  │              │          │
│    │        │100年12月7日某時許上網瀏覽│              │          │
│    │        │上開訊息後，信以為真而陷於│              │          │
│    │        │錯誤進行購買，並因而依不詳│              │          │
│    │        │之詐騙集團成員之指示匯款，│              │          │
│    │        │惟事後並未收到所購買之商品│              │          │
│    │        │。                        │              │          │
├──┼────┼─────────────┼───────┼─────┤
│ 4  │ 告訴人 │由不詳之詐騙集團成員利用雅│100年12月12   │ 12,000元 │
│    │ 趙  瑜 │虎奇摩拍賣網站刊登不實之拍│上午9時31分許 │          │
│    │        │賣出售MIDO手錶之訊息，使趙│              │          │
│    │        │瑜於100年12月10日中午12時 │              │          │
│    │        │16分許上網瀏覽上開訊息後，│              │          │
│    │        │信以為真而陷於錯誤進行購買│              │          │
│    │        │，並因而依不詳之詐騙集團成│              │          │
│    │        │員之指示匯款，惟事後並未收│              │          │
│    │        │到所購買之商品。          │              │          │
├──┼────┼─────────────┼───────┼─────┤
│ 5  │ 被害人 │由不詳之詐騙集團成員利用露│100年12月12日 │ 25,100元 │
│    │ 顏育哲 │天拍賣網站刊登不實之拍賣出│中午12時16分許│          │
│    │        │售筆記型電腦之訊息，使顏育│              │          │
│    │        │哲於100年12月11日下午3時許│              │          │
│    │        │上網瀏覽上開訊息後，信以為│              │          │
│    │        │真而陷於錯誤進行購買，並因│              │          │
│    │        │而依不詳之詐騙集團成員之指│              │          │
│    │        │示匯款，惟事後並未收到所購│              │          │
│    │        │買之商品。                │              │          │
├──┼────┼─────────────┼───────┼─────┤
│ 6  │ 告訴人 │由不詳之詐騙集團成員利用雅│100年12月12日 │ 9,250元  │
│    │ 吳靜婷 │虎奇摩拍賣網站刊登不實之拍│下午2時26分許 │          │
│    │        │賣出售LV肩背包之訊息，使吳│              │          │
│    │        │靜婷於100年12月11日中午12 │              │          │
│    │        │45分許上網瀏覽上開訊息後，│              │          │
│    │        │信以為真而陷於錯誤進行購買│              │          │
│    │        │，並因而依不詳之詐騙集團成│              │          │
│    │        │員之指示匯款，惟事後並未收│              │          │
│    │        │到所購買之商品。          │              │          │
├──┼────┼─────────────┼───────┼─────┤
│ 7  │ 被害人 │由不詳之詐騙集團成員利用露│100年12月12日 │ 19,150元 │
│    │ 陳依琦 │天拍賣網站刊登不實之拍賣出│下午3時44分許 │          │
│    │        │售APPLE  MACBOOK  AIR  11 │              │          │
│    │        │筆記型電腦之訊息，使陳依琦│              │          │
│    │        │於100年12月11日下午3時許上│              │          │
│    │        │網瀏覽上開訊息後，信以為真│              │          │
│    │        │而陷於錯誤進行購買，並因而│              │          │
│    │        │依不詳之詐騙集團成員之指示│              │          │
│    │        │匯款，惟事後並未收到所購買│              │          │
│    │        │之商品。                  │              │          │
├──┼────┼─────────────┼───────┼─────┤
│ 8  │ 告訴人 │由不詳之詐騙集團成員利用雅│100年12月12日 │ 7,000元  │
│    │ 李孟哲 │虎奇摩拍賣網站刊登不實之拍│下午5時22分許 │          │
│    │        │賣出售LV包包之訊息，使李孟│              │          │
│    │        │哲於100年12月9日某時許上網│              │          │
│    │        │瀏覽上開訊息後，信以為真而│              │          │
│    │        │陷於錯誤進行購買，並因而依│              │          │
│    │        │不詳之詐騙集團成員之指示匯│              │          │
│    │        │款，惟事後並未收到所購買之│              │          │
│    │        │商品。                    │              │          │
├──┼────┼─────────────┼───────┼─────┤
│ 9  │ 告訴人 │由不詳之詐騙集團成員利用雅│100年12月13日 │ 11,350元 │
│    │ 吳雅如 │虎奇摩拍賣網站刊登不實之拍│上午9時52分許 │          │
│    │        │賣出售LV包包之訊息，使吳雅│              │          │
│    │        │如於100年12月13日上午9時52│              │          │
│    │        │分前某日某時許上網瀏覽上開│              │          │
│    │        │訊息後，信以為真而陷於錯誤│              │          │
│    │        │進行購買，並因而依不詳之詐│              │          │
│    │        │騙集團成員之指示匯款，惟事│              │          │
│    │        │後並未收到所購買之商品。  │              │          │
├──┴────┴─────────────┴───────┴─────┤
│總計：被害人/告訴人共9人；詐騙總金額：124,010元                       │
└───────────────────────────────────┘
附記事項：
本件係依刑事訴訟法簡易程序辦理，法院簡易庭得不傳喚被告、
輔佐人、告訴人、告發人等出庭即以簡易判決處刑；被告、被害
人、告訴人等對告訴乃論案件如已達成民事和解而要撤回告訴或
對非告訴乃論案件認有受傳喚到庭陳述意見之必要時，請即另以
書狀向簡易法庭陳述或請求傳訊。